【裁判字號】    97,裁,3513
【裁判日期】    970710
【裁判案由】    營業稅
【裁判全文】
最  高  行  政  法  院  裁  定
                                      97年度裁字第3513號
上  訴  人  王雯婷即明慶企業行
被 上訴 人  財政部臺灣省南區國稅局
代  表  人  甲○○
上列當事人間營業稅事件，上訴人對於中華民國97年3月27日高
雄高等行政法院96年度訴字第330號判決，提起上訴，本院裁定
如下：
    主  文
上訴駁回。
上訴審訴訟費用由上訴人負擔。
    理  由
一、按對於高等行政法院判決之上訴，非以其違背法令為理由，
    不得為之，行政訴訟法第242條定有明文。依同法第243條第
    1項規定，判決不適用法規或適用不當者，為違背法令；而
    判決有同條第2項所列各款情形之一者，為當然違背法令。
    是當事人對於高等行政法院判決上訴，如依行政訴訟法第24
    3條第1項規定，以高等行政法院判決有不適用法規或適用不
    當為理由時，其上訴狀或理由書應有具體之指摘，並揭示該
    法規之條項或其內容；若係成文法以外之法則，應揭示該法
    則之旨趣；倘為司法院解釋或本院之判例，則應揭示該判解
    之字號或其內容。如以行政訴訟法第243條第2項所列各款情
    形為理由時，其上訴狀或理由書，應揭示合於該條項各款之
    事實。上訴狀或理由書如未依此項方法表明者，即難認為已
    對高等行政法院判決之違背法令有具體之指摘，其上訴自難
    認為合法。
二、上訴人於民國91年4月至92年8月間，無進貨事實，卻取得誌
    瑋企業股份有限公司（下稱誌瑋公司）所開立字軌號碼LZ00
    000000號等統一發票計11張，進貨金額合計新臺幣（下同）
    1,162萬2,000元，充作進項憑證並申報扣抵銷項稅額，致逃
    漏營業稅58萬1,100元。經法務部調查局南部地區機動工作
    組查獲，移由被上訴人審理違章成立。被上訴人乃向上訴人
    補徵營業稅。又上訴人已於裁罰處分核定前補繳稅款及以書
    面承諾違章事實，乃依加值型及非加值型營業稅法第51條第
    5款規定，按所漏稅額處3倍之罰鍰計174萬3,300元。上訴人
    不服，提起本件行政訴訟。案經原審駁回其訴。上訴人對於
    高等行政法院判決上訴，雖以該判決違背法令為由，惟核其
    上訴理由，無非係就原審取捨證據、認定事實之職權行使，
    指摘其為不當；或以其一己對法律規定之誤解，任意指摘原
    審駁斥其主張之理由為不當，而未具體表明原判決所適用之
    法規確有如何違背法令之處，或有如何違背司法院解釋及本
    院判例，及有如何合於行政訴訟法第243條第2項所列各款之
    情形，難認為已對原判決之違背法令有具體之指摘。依首揭
    說明，其上訴自不合法，應予駁回。
三、據上論結，本件上訴為不合法，依行政訴訟法第249條第1項
    前段、第104條、民事訴訟法第95條、第78條，裁定如主文
    。
中    華    民    國    97    年    7     月    10    日
                    最高行政法院第二庭
                        審判長法官  高  啟  燦
                              法官  劉  介  中
                              法官  黃  合  文
                              法官  廖  宏  明
                              法官  楊  惠  欽
以  上  正  本  證  明  與  原  本  無  異
中    華    民    國    97    年    7     月    10    日
                              書記官  彭  秀  玲


司法院資訊處製作；財團法人民間司法改革基金會備份。
